【裁判字號】    95,易,378
【裁判日期】    950526
【裁判案由】    竊盜
【裁判全文】
臺灣高雄地方法院刑事判決              95年度易字第378 號
公  訴  人  臺灣高雄地方法院檢察署檢察官
被      告  丙○○
上列被告因竊盜案件，經檢察官提起公訴（起訴案號：臺灣高雄
地方法院檢察署95年偵字第1308號），暨聲請併案審理（移併案
號：同上署95年偵字第4276號、第9631號、第10579 號），經本
院進行準備程序時，因被告就被訴及其併辦全部犯罪事實均為有
罪之陳述，經審判長告知簡式審判程序意旨，並聽取公訴人及被
告之意見後，本院合議庭裁定由受命法官獨任依簡式審判程序審
理，判決如下：
    主  文
丙○○連續竊盜，累犯，處有期徒刑拾月；扣案之鑰匙壹支，沒
收。
    事  實
一、丙○○前於民國92年間，因毒品案件，經本院以92年度訴字
    第431 號分別判處有期徒刑7 月、3 月，合併定其應執行刑
    9 月確定，並於93年3 月12日入監，嗣於93年11月11日縮刑
    期滿，翌日即93年11月12日執行完畢出監。
二、詎丙○○仍不知悔改，復基於意圖為自己不法之所有之概括
    犯意，自94年12月17日下午4時20分許起至95年4月9日下午3
    時5 分許止，夥同乙○○（乙○○竊盜部分，業經本院於95
    年5月5日，以95年度易字第378 號判處有期徒刑10月在案）
    亦基於竊盜之概括犯意）或單獨1 人，於如後附表編號1 至
    編號4 所示之時、地，徒手竊取如上附表編號1 至編號4 所
    示之財物（犯罪人、犯罪時間、犯罪地點、犯罪手法、被害
    人、所得財物及查獲經過，均詳如附表編號1 至編號4 號所
    示），另於附表編號2 所示之95 年1月25日凌晨3 時許之時
    、地以其所有之機車鑰匙1 支，插入賴王妙華所有車號ＹR-
    8945號之自用小貨車開關鑰匙孔後，予以發動開走，竊得賴
    王妙華所有車號ＹＲ─8945號自用小貨車1 部，供已所有而
    代步，嗣為警於同日凌晨4 時10分許之附表編號2 所示時、
    地而查獲，並扣得機車鑰匙1支 。
三、案經高雄市政府警察局小港分局報告臺灣高雄地方法院檢察
    署檢察官偵查起訴暨移送併案審理。
     理  由
壹、程序方面
一、按除被告所犯為死刑、無期徒刑、最輕本刑為三年以上有期
    徒刑之罪或高等法院管轄第一審案件者外，於法院行準備程
    序進行中，被告先就被訴事實為有罪之陳述時，審判長得告
    知被告簡式審判程序之旨，並聽取當事人、代理人、辯護人
    及輔佐人之意見後，裁定進行簡式審判程序；且受命法官行
    準備程序，與法院或審判長有同一之權限；又簡式審判程序
    之證據調查，不受刑事訴訟法第159 條第1 項、第161 條之
    2 、第161 條之3 、第163 條之1 及第164 條至第170 條規
    定之限制，刑事訴訟法第273 條之1 第1 項、第279 條第 2
    項前段、第273 條之2 分別定有明文。
二、查本件被告所犯為死刑、無期徒刑、最輕本刑為三年以上有
    期徒刑以外之罪，且非高等法院管轄第一審之案件，其於準
    備程序就前揭被訴事實為有罪之陳述，經受命法官告知簡式
    審判程序之旨，並聽取當事人之意見後，本院認無不得或不
    宜改依簡式審判程序進行之處，爰依刑事訴訟法第273 條之
    1 第1 項、第284 條之1 規定，裁定本件由受命法官獨任進
    行簡式審判程序，合先敘明。
貳、實體方面
一、上開犯罪事實，業據被告丙○○於本院95年3 月28日準備程
    序（見本院卷第33頁）、95年3 月28日審判程序（見本院卷
    第38頁至第41頁）、95年5 月23日審判程序（見本院卷第81
    頁至第87頁）時均坦認不諱，並就（一）如附表編號一所示
    事實部分：核與上開失竊「型鋼梯」之聯鋼公司工地主任即
    證人陳丕業（見高雄市政府警察局小港分局警卷第12至13頁
    ）、當場逮捕被告之保全人員即證人莊家豪、黃裕盛（見95
    年度偵字第1308號卷第44至45頁）所為證述情節相符，並有
    扣押物品目錄表、扣押物收據（見高雄市政府警察局小港分
    局警卷第20至22頁）、贓物認領保管單 2張（見高雄市政府
    警察局小港分局警卷第23至24頁）、照片 6張（見高雄市政
    府警察局小港分局警卷第36至38頁）附卷可稽，是本件被告
    自白與此部分事實相符，應可採信。（二）如附表編號二所
    示事實部分：核與上開失竊車號ＹＲ─8945號自小貨車所有
    人即證人賴王妙華（見高雄縣政府警察局仁武分局警卷第 5
    至6 頁）證述情節相符，並有扣押物品目錄表、扣押物收據
    、贓物認領保管單（見高雄縣政府警察局仁武分局警卷第10
    至12 頁）、照片4張（見高雄縣政府警察局仁武分局警卷第
    16至17頁）附卷可稽，是本件被告自白與此部分事實相符，
    應可採信。（三）如附表編號三所示事實部分：核與上開失
    竊「伯朗咖啡飲料8 箱」之小北百貨任職店員即證人陳志銘
    （見高雄縣政府警察局鳳山分局警卷第4至5頁）所為證述情
    節相符，並有照片 2張（見高雄縣政府警察局鳳山分局警卷
    第 6頁）附卷可稽，是本件被告自白與此部分事實相符，應
    可採信。（四）如附表編號四所示事實部分：核與上開失竊
    「啤酒 1箱」之德凱超商櫃臺會計即證人田貴發（見高雄縣
    政府警察局鳳山分局警卷第4至5頁）所為證述情節相符，並
    有扣押物品目錄表、扣押物收據、贓物認領保管單張（見高
    雄縣政府警察局鳳山分局警卷第12至14頁）、照片6 張（見
    高雄縣政府警察局鳳山分局警卷第15至16頁）附卷可稽。是
    本件被告自白與此部分事實相符，應可採信。綜上，本案事
    證明確，被告犯行應堪認定。
二、核被告就附表編號一之行為，與共犯乙○○共同徒手竊取
    聯鋼公司所有之「型鋼梯」，搬運至車號0961─JK號自用小
    貨車上之際，尚未開車駛離現場，即被發現而捕，是該財物
    尚未置於該2 人實力支配之所為，係犯刑法第320 條第1 項
    、第3 項竊盜未遂罪。其就附表編號二之行為，竊取賴王
    妙華所有車號ＹＲ-8945 號自小貨車後已駛離現場，係犯刑
    法第320 條第1 項竊盜既遂罪。就附表編號三之行為，竊
    取店內伯朗咖啡飲料8 箱後，以機車載離並轉賣他人，係犯
    刑法第320 條第1 項竊盜既遂罪。就附表編號四之行為，
    竊取啤酒1 箱並置於機車腳踏板上，已在被告之實力支配下
    ，係犯刑法第320 條第1 項竊盜既遂罪。又被告與乙○○
    就附表編號1 之犯罪有犯意聯絡及行為分擔，應依刑法第28
    條規定，均論以共同正犯。再被告先後上揭4 次犯行，時
    間緊接，犯罪構成要件相同，顯係基於概括之犯意，應依刑
    法第56條規定，論以連續犯，而從一情節較重之附表編號2
    刑法第320 條第1 項竊盜既遂罪。檢察官雖僅就附表編號
    一之94年12月27日下午4 時20分許之竊盜起訴事實，與如後
    附表編號二至四之自95年2 月20日13時許起至95年4 月9 日
    下午3 時5 分許止之竊盜併辦事實間，二者具有連續犯之裁
    判上一罪關係，依審判不可分原則，本院自得一併予以審究
    。查被告於92年間，因毒品案件，經本院92年度訴字第
    431 號分別判處有期徒刑7 月、3 月，合併定其應執行刑9
    月確定，並於93年3 月12日入監，嗣於93年11月11日縮刑期
    滿，翌日即93年11月12日執行完畢出監，此有臺灣高等法院
    被告前案資料1 份在卷可按，其於5 年之內再犯本件有期徒
    刑以上之連續竊盜罪，應依刑法第47條規定之累犯論處，而
    加重其刑，並依刑法第70條規定遞加之。玆審酌被告年輕
    力壯，不思上進，一再竊盜，嚴重危害社會秩序，量刑本應
    從重，惟念被告坦承全部犯行，並於犯後有悔改之意，且態
    度尚佳等一切情狀，是公訴檢察官具體求處有期徒刑10月，
    尚稱允當，爰量處如主文所示之刑。至於扣案之機車鑰匙
    1 支，係被告所有，且供犯罪所用之物，業據被告供明在卷
    ，應依刑法第38條第1 項第2 款宣告沒收之。
據上論斷，應依刑事訴訟法第273條之1第1項、第284條之 1、第
299 條第1 項前段，刑法第56條、第320 條第1 項、第47條、第
70條、第38條第1 項第2 款前段，判決如主文。
本案經檢察官甲○○到庭執行職務。
中    華    民    國    95    年    5     月    26    日
                  刑事第三庭  法  官  施添寶
中    華    民    國    95    年    5     月    26    日
以上正本證明與原本無異。
如不服本判決，應於收受送達後10日內向本院提出上訴書狀。
                              書記官  陳威志
附錄本判決論罪科刑法條
中華民國刑法第320條（普通竊盜罪、竊佔罪）
意圖為自己或第三人不法之所有，而竊取他人之動產者，為竊
盜罪，處五年以下有期徒刑、拘役或五百元以下罰金。
意圖為自己或第三人不法之利益，而竊佔他人之不動產者，依
前項之規定處斷。
前二項之未遂犯罰之。
附表：【註：被告丙○○。案由：竊盜之起訴事實及併辦事實】
            以下所示，均為臺灣高雄地方法院檢察署偵查卷
┌────┬────┬────┬──────────┬───┬───┬─────┬────┐
│編    號│犯罪時間│犯罪地點│      犯罪行為      │被害人│犯罪人│ 查獲經過 │所犯法條│
├────┼────┼────┼──────────┼───┼───┼─────┼────┤
│1.95年度│94年12月│高雄市小│於前開，時間由乙○○│聯鋼營│丙○○│2人正將該 │刑法第  │
│偵字第13│27日下午│港區大業│駕駛己所竊得之 0961-│造工程│乙○○│「型鋼梯」│320條第3│
│08號卷起│4時20分 │北路與中│JK號自用小貨車，夥同│股份有│      │運至車號  │項、第1 │
│訴部分  │許      │山四路捷│被告丙○○騎乘車牌號│限公司│      │0961-J自小│項。    │
│        │        │運工地  │碼XDP-560 號機車，共│（簡稱│      │貨車上之際│        │
│        │        │        │同駛抵前開地點後， 2│聯鋼公│      │，即為工地│        │
│        │        │        │人徒手進入前開工地，│司）。│      │現場保全人│        │
│        │        │        │竊取「型鋼梯」 1具，│      │      │員黃裕盛、│        │
│        │        │        │正將該「型鋼梯」運至│      │      │莊家豪當場│        │
│        │        │        │車號0961-JK 自小貨車│      │      │發現，並報│        │
│        │        │        │上之際，即為發現，而│      │      │警送辦。  │        │
│        │        │        │未得手。            │      │      │          │        │
│        │        │        │                    │      │      │          │        │
├────┼────┼────┼──────────┼───┼───┼─────┼────┤
│2.95年度│95年1月 │高雄市前│於前述時地，以己之所│賴王妙│丙○○│於同日上午│刑法第  │
│偵字第42│25日上午│鎮區國光│有機車鑰匙插入賴王妙│華    │      │4時10分， │320條第1│
│76號移送│3時     │路157號 │華所有車號ＹR-8945號│      │      │在高雄縣鳥│項。    │
│併案部分│        │前空地。│之自小貨車鑰匙孔後，│      │      │松鄉○○路│        │
│        │        │        │予以發動開走。      │      │      │自來水廠前│        │
│        │        │        │                    │      │      │為警查獲。│        │
│        │        │        │                    │      │      │          │        │
├────┼────┼────┼──────────┼───┼───┼─────┼────┤
│3.95年度│（一）  │（一）、│（一）於前開時、地趁│小北百│丙○○│於同年2月 │（一）、│
│偵字第96│95年2月 │（二）均│      無人注意之際，│貨任職│      │24 日17時 │（二）均│
│31號移送│20日13時│在高雄縣│      徒手竊取店內伯│店員陳│      │及3月9日17│刑法第  │
│併案部分│（二）  │鳳山市新│      朗咖啡飲料4箱 │志銘。│      │時許30分許│320條第1│
│        │同年2月 │復路430 │      。            │      │      │，再次入小│項。    │
│        │22日15時│號小北百│（二）於前開時、地趁│      │      │北百貨搜尋│        │
│        │30分許  │貨      │      無人注意之際，│      │      │財物之際，│        │
│        │        │        │      徒手竊取店內伯│      │      │為該店店員│        │
│        │        │        │      朗咖啡飲料4箱 │      │      │陳志銘發覺│        │
│        │        │        │（一）、（二）得手後│      │      │而未遂。嗣│        │
│        │        │        │ 均以機車載離，並以 │      │      │經陳志銘記│        │
│        │        │        │ 每箱 200元代價轉賣 │      │      │下丙○○所│        │
│        │        │        │ 他人得利。         │      │      │騎乘機車車│        │
│        │        │        │                    │      │      │號，為警循│        │
│        │        │        │                    │      │      │線查獲。  │        │
│        │        │        │                    │      │      │          │        │
├────┼────┼────┼──────────┼───┼───┼─────┼────┤
│4.95年度│95年4月9│高雄縣鳳│於前開時、地，趁無人│張許秋│丙○○│竊取啤酒一│刑法第  │
│偵字第10│日下午3 │山市南和│看守之際，徒手竊取啤│、田貴│      │箱得手後，│320條第1│
│579 號移│時5分許 │一路3號 │酒一箱。            │發。  │      │置於腳踏板│項      │
│送併案部│        │張許秋所│                    │      │      │上，正欲以│        │
│分      │        │經營之得│                    │      │      │車牌號碼  │        │
│        │        │凱超商。│                    │      │      │YAI-708機 │        │
│        │        │        │                    │      │      │車載送離去│        │
│        │        │        │                    │      │      │之際，為店│        │
│        │        │        │                    │      │      │員田貴發發│        │
│        │        │        │                    │      │      │覺，並報警│        │
│        │        │        │                    │      │      │查獲。    │        │
│        │        │        │                    │      │      │高        │        │
└────┴────┴────┴──────────┴───┴───┴─────┴────┘


司法院資訊處製作；財團法人民間司法改革基金會備份。
